【裁判字號】    99,訴,166
【裁判日期】    990412
【裁判案由】    違反毒品危害防制條例
【裁判全文】
臺灣屏東地方法院刑事判決               99年度訴字第166號
公  訴  人  臺灣屏東地方法院檢察署檢察官
被      告  甲○○
上列被告因違反毒品危害防制條例案件，經檢察官提起公訴（98
年度毒偵字第1887號），被告於準備程序中就被訴事實為有罪陳
述，經本院告知簡式審判程序之旨，並聽取當事人意見後，本院
合議庭裁定由受命法官獨任依簡式審判程序審理，判決如下：
    主  文
甲○○施用第一級毒品，累犯，處有期徒刑壹年，扣案海洛因殘
渣袋壹個沒收銷燬之。
    事  實
一、甲○○前於民國91年間，因施用毒品案件，迭經法院裁定送
    觀察勒戒、強制戒治，而於92年11月12日執行完畢，並經臺
    灣屏東地方法院檢察署檢察官以92年度戒毒偵字第140 號為
    不起訴處分確定；又於96年間，因施用毒品案件，經本院以
    96年度訴字第1110號判處有期徒刑1 年，並於98年1 月22日
    執畢出監。詎其仍不知悔改，明知海洛因、甲基安非他命業
    經公告列為毒品危害防制條例之第一級、第二級毒品，不得
    持有、施用，竟基於施用第一級、第二級毒品之犯意，於98
    年10月22日17時許，在屏東縣長治鄉新潭村新潭巷田邊，以
    將海洛因混合甲基安非他命摻水置入針筒後注射血管之方式
    ，施用第一級毒品海洛因和第二級毒品甲基安非他命1 次（
    起訴書誤載為分次施用毒品，經公訴人當庭更正）。嗣於98
    年10月23日，甲○○為求戒毒，乃在具有偵查職權機關尚未
    發覺上情前，主動聯繫員警對之供出犯行而自首，並交出海
    洛因殘渣袋1 個予以查扣，後經甲○○同意採集尿液送驗，
    結果呈現可待因、嗎啡及甲基安非他命陽性反應，始悉上情
    。
二、案經屏東縣政府警察局屏東分局報告臺灣屏東地方法院檢察
    署檢察官偵查起訴。
    理  由
一、本件係依刑事訴訟法第273 條之1 第1 項行簡式審判程序，
    其證據調查依同法第273 條之2 所定原不受審判外陳述排除
    之限制；又被告對於卷內各項證據亦不爭執證據能力，復無
    事證顯示有何違法取得或類此瑕疵之情，故卷內所列各項證
    據，自均有證據能力，合先敘明。
二、上揭犯罪事實，業經被告坦承不諱，另據前開採尿送驗結果
    ，亦呈可待因、嗎啡及甲基安非他命陽性反應，有臺灣檢驗
    科技股份有限公司濫用藥物尿液檢驗報告、被告之尿液送驗
    代號與姓名對照表等件為憑（見偵卷第15頁、警卷第16頁）
    ，此外扣案殘渣袋1 個亦經檢驗確認沾黏海洛因無訛，有臺
    灣尖端先進生技醫藥股份有限公司簡易快速篩檢試劑初步檢
    驗結果足資佐證（見警卷第18頁）。是認被告之自白與事實
    相符，堪予採信，從而本件罪證明確，被告犯行洵足認定，
    應依法論科。
三、按毒品危害防制條例就施用毒品者，只於「初犯」及「5 年
    後再犯」2 種情形有其追訴條件之限制，倘初犯後5 年內已
    再犯，縱第3 次或第3 次以上施用毒品之時間在初犯釋放5
    年後，仍與「5 年後再犯」有別，顯見其再犯率甚高，原實
    施之觀察勒戒或強制戒治未收實效，自應逕行追訴處罰（最
    高法院97年9 月9 日97年度第5 次刑事庭會議決議參照）。
    本件被告前於92年間因施用毒品而受觀察勒戒、強制戒治執
    行後，旋於96年間復因施用毒品經法院判刑，業如前述，並
    有前案紀錄表、刑案資料查註紀錄表各1 份可考，是依上揭
    說明，本案自應逕行追訴處罰。
四、按海洛因、甲基安非他命分別係毒品危害防制條例第2 條第
    2 項第1 款、第2 款所定第一級、第二級毒品。核被告所為
    ，係犯毒品危害防制條例第10條第1 項之施用第一級毒品罪
    、同條第2 項之施用第二級毒品罪。被告持有毒品之低度行
    為均應被施用之高度行為所吸收，不另論罪。被告同時施用
    第一級、第二級毒品，為想像競合犯，應從一重之施用第一
    級毒品罪處斷。被告曾受如事實欄所載判刑執行等情，有上
    開前案紀錄資料足稽，其於徒刑執行完畢後，5 年內故意再
    犯本件有期徒刑以上之罪，為累犯，應依刑法第47條第1 項
    加重刑度。被告於具有偵查職權機關尚未發覺本件犯行前即
    主動供出，業據被告自承明確，並有調查報告、查獲施用毒
    品案件報告表所示查獲情形在卷可參（見警卷第2 、17頁）
    ，堪認被告符合自首要件，考量其勇於面對司法，可徵悔悟
    之心，爰依刑法第62條前段減輕刑度。本件被告同有刑度加
    重和減輕事由，應依法先加後減之。爰審酌被告早於82年間
    起，即有違反麻醉藥品管理條例、毒品危害防制條例等前科
    ，迭受判刑執行、觀察勒戒、強制戒治等司法處遇，素行非
    佳，有上開前案紀錄資料為憑，但其猶繼續施用毒品，復為
    本件犯行，顯見未能從歷次前案中記取教訓，且被告同有施
    用兩種毒品之情，自陷於毒癮之害亟烈，原不宜寬貸，惟念
    及被告為求戒除毒癮，主動自首犯行，其甚具悔意，犯後態
    度良好等一切情狀，量處如主文所示之刑，以資懲儆。
五、扣案海洛因殘渣袋1 個，業經檢驗確認殘留毒品成分無訛，
    有上開檢驗結果可參（見警卷第18頁），該物因沾黏毒品與
    之附和、無法析離，自應一體視為查獲被告犯行之扣案毒品
    ，依毒品危害防制條例第18條第1 項前段宣告沒收銷燬之。
據上論斷，應依刑事訴訟法第273 條之1 第1 項、第299 條第1
項前段，毒品危害防制條例第10條第1 項、第2 項、第18條第1
項前段，刑法第11條前段、第47條第1 項、第62條前段、第55條
，判決如主文。
本案經檢察官曾士哲到庭執行職務
中    華    民    國    99    年     4    月    12    日
                  刑事第四庭    法  官  江振源
以上正本證明與原本無異
如不服本判決，應於判決送達後10日內向本院提出上訴書狀（應
附繕本），其未敘述上訴理由者，應於上訴期間屆滿後20日內補
提理由書狀於本院，上訴於臺灣高等法院高雄分院。
中    華    民    國    99    年    4     月    13    日
                                書記官  潘豐益
附錄本判決論罪科刑法條：
毒品危害防制條例第10條
施用第一級毒品者，處六月以上五年以下有期徒刑。
施用第二級毒品者，處三年以下有期徒刑。

司法院資訊處製作；財團法人民間司法改革基金會備份。
